---
title: "Template onsvpub"
format: onsvpub-html
author: 
  - Pedro Augusto Borges dos Santos
  - João Pedro Melani Saraiva
date: last-modified
---

## Introdução

Este é um template do [Quarto Markdown](quarto.org) com os padrões de formatação do [Observatório Nacional de Segurança Viária](onsv.org.br). Com o template é possível exportar os relatórios técnicos e outros estudos do Observatório em três formatos: html, pdf ou docx.

### Importando o template

Para importar e começar a utilização do template em sua máquina, é necessário utilizar o `quarto` pelo terminal, com o seguinte comando:

```bash
quarto use template onsv/onsvpub

```

## Como utilizar

### Formatos

Para selecionar o formato desejado, é necessário inserir um entre os três tipos na parte `format:` do header YAML:

```
title: título do documento
format: onsvpub-html
author: nome do autor
date: last-modified
```

Segue a lista dos três formatos:

- `onsvpub-html`
- `onsvpub-pdf`
- `onsvpub-docx`

Com o `quarto` no terminal também é possível renderizar com o comando:

```bash
quarto render documento.qmd --to onsvpub-html
```

em que `onsvpub-html` pode ser substituido por `onsvpub-pdf` ou `onsvpub-docx`.

### Exemplos

Aqui são apresentados alguns exemplos de aplicação do template.

#### Gráficos

Segue um exemplo de gráfico feito com o `ggplot2` e `onsvplot`. Ao utilizar um chunk de código, o comportamento padrão do template é ocultar o código. Mas é possível re-abilitar com `echo: true` nas opções do chunk. Aqui também segue um exemplo da possibilidade de fazer uma referência cruzada (@fig-temp).


```{r fig-temp}
#| fig-cap: "plot"

library(ggplot2)
library(onsvplot)

ggplot(mtcars, aes(wt, mpg)) +
  geom_point(aes(color = factor(cyl))) +
  theme_onsv() +
  scale_discrete_onsv()
```




#### Tabelas

#### Código

### Dúvidas e sugestões


lorem ipsum dolor sit amet consectetur adipiscing elit sed do eiusmod tempor incididunt ut labore et dolore magna aliqua ut enim ad minim veniam quis nostrud exercitation ullamco laboris nisi ut aliquip ex ea commodo consequat dolore eu fugiat nulla pariatur.

### Plots

Em ggplot: @fig-temp



### Tabelas

Em markdown @tbl-temp

```{r}
#| label: tbl-temp
#| tbl-cap: "Tabela"

head(mtcars)
```
